【裁判字號】    96,聲再,26
【裁判日期】    970111
【裁判案由】    聲請再審
【裁判全文】
臺灣高雄地方法院刑事裁定              96年度聲再字第26號
再審聲請人
即受判決人  甲○○
                      2
上列聲請人因竊盜案件，對於本院民國96年10月19日第二審確定
判決（96年度簡上字第71號），聲請再審，本院裁定如下
    主  文
再審之聲請駁回。
    理  由
一、聲請意旨略以：聲請人即受判決人甲○○因竊盜案件，經鈞
    院以民國96年度簡上字第71號判處有期徒刑5 月、減為有期
    徒刑2 月又15日，如易科罰金，以銀行300 元即新臺幣900
    元折算1 日確定。而該確定判決所引用之證據即證人劉錦池
    之證詞，顯屬不實，因證人劉錦池並未目睹聲請人竊取被害
    人蔡登雄財物之經過，於警詢及審理中證述之內容亦相互矛
    盾；況被害人經營之烤鴨店1 樓大廳設有監視錄影器材，並
    未錄到聲請人竊取大廳內之風車及電鑽，且被害人於警詢證
    稱其失竊之馬達非常重，行竊者至少應有兩人以上，則聲請
    人又何以能獨自1 人搬動該馬達，請求鈞院傳喚蔡登雄僱用
    在烤鴨店員工梁慶祥到庭作證，是原確定判決顯有足生影響
    判決之重要證據漏未審酌之情形，爰依刑事訴訟法第421 條
    聲請再審等語。
二、按不得上訴於第三審法院之案件，除前條之規定外，其經第
    二審確定之有罪判決，如就足生影響於判決之重要證據漏未
    審酌者，亦得為受判決人之利益，聲請再審，此為刑事訴訟
    法第421 條所明定。又所謂足以影響於判決之重要證據係指
    涉及罪責有無之證據；而所謂漏未審酌，係指於第二審判決
    前，已經發現並提出之證據，但法院漏未審酌者而言，倘所
    提出之證據已經法院依其自由心證而捨棄不採，則非漏未審
    酌，自無從依本條規定聲請再審。
三、經查：
(一)、聲請人前因竊盜案件，經本院96年度簡上字第71號判處有期
    徒刑5 月、減為有期徒刑2 月又15日確定等情，業經本院調
    取上開偵審卷宗核閱無訛。
(二)、又原確定判決認定涉犯竊盜犯行，係以聲請人坦承曾受僱於
    被害人蔡登雄、並在蔡登雄經營之烤鴨店任職，再參酌證人
    即烤鴨店老闆蔡登雄及烤鴨店員工劉錦池於警詢與本院之證
    詞，認定聲請人確有竊盜犯行之證據。雖聲請人否認犯行，
    並執前詞抗辯，惟原確定判決已於判決內詳述認定聲請人係
    被害人蔡登雄在高雄縣鳳山市○○路67號經營烤鴨店雇用之
    員工，自95年5 月16日起開始上班，平日住宿在烤鴨店2 樓
    ，於95年5 月20日2 時許，竊取蔡登雄所有放在烤鴨店1 樓
    電鑽2 台、風車1 台及蔡登雄友人寄放而由蔡登雄持有之船
    用馬達1 台，得手後將上開物品搬上不詳車號自小貨車載運
    離去等犯行之依據，並就證人劉錦池於警詢及審理中之證詞
    為何可採及本案僅係聲請人1 人所為，並無其他共犯等得心
    證之理由均加以詳述（見確定判決書第2-4 頁），並無何足
    以影響判決之重要證據漏未審酌之情形，況上開證人蔡登雄
    及劉錦池亦經原確定判決審理法官傳喚到庭進行交互詰問，
    業已保障聲請人之在場、詰問權。至於聲請人謂烤鴨店1 樓
    大廳設有監視錄影器材，未錄到聲請人竊取大廳內之風車及
    電鑽，請求傳喚烤鴨店員工梁慶祥到庭作證部分，茲因原確
    定判決認依現有之證據已足以判定聲請人涉犯竊盜罪，且聲
    請人所執前開再審事由，亦非原確定判決前，已經發現並提
    出之證據，但法院漏未審酌，均非屬漏未審酌證據之範疇，
    自無從依上開規定聲請再審。綜上，聲請人無從依刑事訴訟
    法第421 條之規定聲請再審，本件再審之聲請為無理由，應
    予駁回。
四、據上論結，應依刑事訴訟法第434 條第1 項，裁定如主文。
中    華    民    國    97    年    1     月    11    日
                  刑事第七庭  審判長法  官  李淑惠
                                    法  官  陳君杰
                                    法  官  唐照明
以上正本證明與原本無異。
不得抗告。
中    華    民    國    97    年    1     月    11    日
                                    書記官  吳智媚


司法院資訊處製作；財團法人民間司法改革基金會備份。
